【裁判字號】    97,交聲,64
【裁判日期】    970318
【裁判案由】    違反道路交通管理處罰條例聲明異議
【裁判全文】
臺灣新竹地方法院交通事件裁定          97年度交聲字第64號
原處分機關  交通部公路總局新竹區監理所
聲明異議人
即受處分人  甲○○
上列受處分人因違反道路交通管理處罰條例案件，對交通部公路
總局新竹區監理所於中華民國九十七年一月十六日以竹監自字第
裁五○─Ｅ00000000號裁決書，聲明異議，本院裁定如
下：
    主  文
異議駁回。
    理  由
一、按受處分人，不服第八條主管機關所為之處罰，得於接到裁
    決書之翌日起二十日內，向管轄地方法院聲明異議；又交通
    法庭認為聲明異議無理由者，應以裁定駁回之，道路交通管
    理處罰條例第八十七條第一項、道路交通案件處理辦法第十
    九條分別定有明文。次按，駕駛人駕駛汽車，應遵守道路交
    通標誌、標線、號誌之指示，道路交通安全規則第九十條前
    段定有明文。又道路交通標誌標線號誌設置規則第二百零六
    條第五款第一目規定「圓形紅燈」之行車管制號誌係表示禁
    止車輛通行，並不得超越停止線或進入路口。如汽車駕駛人
    ，行經有燈光號誌管制之交岔路口闖紅燈者，處新臺幣（下
    同）一千八百元以上五千四百元以下罰鍰，並記違規點數三
    點，道路交通管理處罰條例第五十三條第一項、第六十三條
    第一項第三款定有明文。
二、原處分意旨略以：本件異議人即受處分人甲○○所有之車牌
    號碼Ｚ六－九二○六號自用小客車，於民國九十六年九月十
    九日十八時三十五分許，行經新竹市○○路與忠孝路路口時
    ，於設有燈光號誌之交岔路口闖紅燈，經新竹市警察局交通
    隊依闖紅燈自動照相設備拍照採證，以異議人違反道路交通
    管理處罰條例第五十三條第一項規定而逕行掣單舉發，嗣異
    議人於舉發通知單上所載之應到案日期前向原處分機關提出
    陳述，經原處分機關調查結果，仍認受處分人確有前開違規
    行為，乃依道路交通管理處罰條例第五十三條第一項、第六
    十三條第一項（漏載第三款）、違反道路交通管理事件統一
    裁罰基準表規定，裁處罰鍰二千七百元，並記違規點數三點
    。
三、聲明異議意旨略以：異議人當時因見前方號誌為紅燈，擬停
    車讓車子自行停住，但車子因滑行致未於停車線前停住，且
    當時車子尚於路口安全島旁未駛離，並無闖紅燈之意圖，爰
    依法聲明異議，改依越線處罰之等語。
四、本件異議人甲○○固承認其所有之車牌號碼Ｚ六－九二○六
    號自用小客車，於九十六年九月十九日十八時三十五分許，
    行經新竹市○○路與忠孝路路口時，有超越停止線之事實，
    然矢口否認有闖紅燈之違規行為，辯稱以前揭情詞云云。惟
    查，觀之卷附採證照片，異議人所駕駛上開自小客車係於紅
    燈亮起七十五點七秒時後輪正跨越停止線，紅燈亮起七十六
    點七秒時，並以時速七公里之速度持續向前行駛，則異議人
    於駕車行近上開路口時，前方路口號誌既已顯示為紅燈，異
    議人應有足夠反應時間停等於停止線後而不為，雖尚未進入
    路口，惟該車輛已超越停止線甚明，依前開道路交通標誌標
    線號誌設置規則第二百零六條第五款第一目之規定，異議人
    所為自屬闖紅燈行為，其上開所辯，顯為卸責之詞，難以採
    信。綜上所述，異議人確有在前揭時地行經有燈光號誌管制
    之交岔路口闖紅燈之違規行為，原處分機關依道路交通管理
    處罰條例第五十三條第一項、第六十三條第一項第三款及違
    反道路交通管理事件統一裁罰基準表之規定，裁處罰鍰二千
    七百元，併記違規點數三點，核無不當。本件異議為無理由
    ，應予駁回。
五、據上論斷，應依道路交通案件處理辦法第十九條，裁定如主
    文。
中    華    民    國    97    年    3     月    18    日
                      交通法庭法  官   魏瑞紅
以上正本證明與原本無異。
如不服本裁定，應於裁定送達後五日內向本院提出抗告狀。
中    華    民    國    97    年    3     月    18    日
                              書記官   吳月華


司法院資訊處製作；財團法人民間司法改革基金會備份。
